# 请教各位老师所有者权益变动表的填列

提问人：qianfugui 时间：2018-05-17 20:21:38
年度汇算清缴中补缴或退还的企业所得税通过“以前年度损益调整”科目核算，在所有者权益变动表中通过一、上年年末余额中‘前期差错更正’项目或“其他”项目列报，还是在三、本年增减变动金额（利润分配）中“其他”项目列报。请各位老师指点。

回答人：chenyiwei
年度汇算清缴中补缴或退还的企业所得税通过“以前年度损益调整”科目核算，表明这是前期差错，应在所有者权益变动表中通过一、上年年末余额中‘前期差错更正’项目列报。

提问人：qianfugui 时间：2018-05-18 09:30:28
感谢老师百忙中答疑。我有的上市公司年报，在所有者权益变动表中通过一、上年年末余额中‘前期差错更正’项目都没有数据，每个企业汇算清缴时都可能补税或退税，为什么上市公司都没有列示。也有上市公司不用“以前年度损益调整”科目，汇算清缴所得税直接计入当年“所得税费用”，这样处理可以吗？

回答人：chenyiwei
《财政部关于做好执行企业会计准则的企业 2011 年年报监管工作的通知》（财会[2011]25号）：企业应当按照企业会计准则的规定编制 2011 年合并所有者权益变动表。合并所有者权益变动表（会合 04 表）"本年金额"栏下 "加：会计政策变更"和"前期差错更正"项目，不得填列金额。
汇算清缴所得税直接计入当年“所得税费用”，可能是因为差异系上年度财务报表批准报出后新发布的税务文件导致，也可能是因差额较小、不构成重大前期差错的简化处理。